臺灣桃園地方法院刑事判決
111年度金訴字第47號
公  訴  人  臺灣桃園地方檢察署檢察官
被      告  陳玄  


選任辯護人  徐建弘律師
            許金柱律師
上列被告因詐欺等案件，經檢察官提起公訴（110年度偵字第424
76號、111年度偵字第3864號），被告於本院準備程序就被訴事
實為有罪之陳述，經本院告知簡式審判程序之旨，並聽取當事人
、辯護人之意見後，本院合議庭裁定改由受命法官獨任進行簡式
審判程序，判決如下：
    主  文
陳玄犯三人以上共同詐欺取財罪，共參罪，各處有期徒刑壹年壹
月、壹年參月、壹年肆月。應執行有期徒刑貳年。
扣案之智慧型行動電話壹具(IPHONE 7)沒收。
    事實及理由
一、本案犯罪事實及證據，除證據部分增列「被告陳玄於本院民
    國111年2月9日、同年3月16日準備程序及審判程序之自白」
    外，其餘均引用檢察官起訴書之記載（如附件）。
二、論罪科刑：
    ㈠法律之解釋及論罪：
      ⒈組織犯罪防制條例(下稱組織條例)於106年4月19日修正
        公布，並自同年4月21日起生效施行，組織條例第2條第
        1項修正為「本條例所稱犯罪組織，指3人以上，以實施
        強暴、脅迫、詐欺、恐嚇為手段或最重本刑逾5年有期
        徒刑之罪，所組成具有持續性及牟利性之有結構性組織
        」，並於107年1月3日再將該條項之要件修正為「具有
        持續性『或』牟利性之有結構性組織」。而組織條例係藉
        由防制組織型態之犯罪活動為手段，以達成維護社會秩
        序、保障人民權益之目的，乃於該條例第3條第1項前段
        與後段，分別對於「發起、主持、操縱、指揮」及「參
        與」犯罪組織者，依其情節不同而為處遇，行為人雖有
        其中一行為（如參與），不問其有否實行各該手段（如
        詐欺）之罪，均成立本罪。然在未經自首或有其他積極
        事實，足以證明其確已脫離或解散該組織之前，其違法
        行為，仍繼續存在，即為行為之繼續，而屬單純一罪，
        至行為終了時，仍論為一罪。另按刑法上一行為而觸犯
        數罪名之想像競合犯存在之目的，在於避免對於同一不
        法要素予以過度評價。自然意義之數行為，得否評價為
        法律概念之一行為，應就客觀構成要件行為之重合情形
        、主觀意思活動之內容、所侵害之法益與行為間之關聯
        性等要素，視個案情節依社會通念加以判斷。行為人以
        一參與詐欺犯罪組織，並分工加重詐欺行為，同時觸犯
        參與犯罪組織罪及加重詐欺罪，雖其參與犯罪組織之時
        、地與加重詐欺而取財之時、地，在自然意義上非完全
        一致，然二者仍有部分合致，且犯罪目的單一，依一般
        社會通念，應評價為一罪，方符合刑罰公平原則，應屬
        想像競合犯。行為人先後加重詐欺數人財物之犯行，應
        僅就首次之犯行論以參與犯罪組織罪及加重詐欺罪之想
        像競合犯，而其後之犯行，乃為其參與組織之繼續行為
        ，為避免重複評價，當無從將一參與犯罪組織行為割裂
        再另論一參與犯罪組織罪，再將之與其後所犯加重詐欺
        罪從一重論處之餘地。又犯罪之著手實行，以行為人依
        其主觀認知或犯罪計畫，而開始實行與構成要件之實現
        具有密切關係之行為而言。詐欺集團由部分成員對被害
        人施以詐術，使被害人交付財物與集團中擔任車手之成
        員，或指定被害人匯款至人頭帳戶內，再由擔任車手之
        成員提領，係由多人縝密分工始完成之集團性犯罪。此
        詐欺行為之著手，應為集團成員對被害人施以詐術時；
        至行為人因而陷於錯誤，給付財物或匯入人頭帳戶，及
        車手提領匯入人頭帳戶之款項，則分別為詐欺犯行之既
        遂，及完成詐欺之最後關鍵行為。是行為人於參與犯罪
        組織行為繼續中，先後為多次加重詐欺犯行，究以何者
        為首次犯行，自應依著手行為之先後順序定之(最高法
        院110年度台上字第1224號判決意旨參照)。進一步言之
        ，行為人於參與同一詐欺集團之多次加重詐欺行為，因
        部分犯行發覺在後或偵查階段之先後不同，肇致起訴後
        分由不同之法官審理，為裨益法院審理範圍明確、便於
        事實認定，即應以數案中「最先繫屬於法院之案件」為
        準，以「該案件」中之「首次」加重詐欺犯行與參與犯
        罪組織罪論以想像競合。縱該首次犯行非屬事實上之首
        次，亦因參與犯罪組織之繼續行為，已為該案中之首次
        犯行所包攝，該參與犯罪組織行為之評價已獲滿足，自
        不再重複於他次詐欺犯行中再次論罪，俾免於過度評價
        及悖於一事不再理原則。至於「另案」起訴之他次加重
        詐欺犯行，縱屬事實上之首次犯行，仍需單獨論以加重
        詐欺罪，以彰顯刑法對不同被害人財產保護之完整性，
        避免評價不足（最高法院109年度台上字第3945號判決
        意旨參照）。
      ⒉憲法之效力高於法律，法官有優先遵守之義務。司法院
        已於110年12月10日作成釋字第812號解釋，認組織條例
        第3條第3項關於強制工作之規定，自該解釋公布之日起
        失其效力，等同在本案被告行為後，法律已廢止組織條
        例上述規定，故本案不得適用組織條例上述規定為強制
        工作之相關諭知。
      ⒊一般洗錢罪與特定犯罪係不同構成要件之犯罪，特定犯
        罪僅係洗錢行為之「不法原因聯結」，而非該罪之構成
        要件行為，特定犯罪之既遂與否和洗錢行為之實行間，
        不具有時間先後之必然性，只要行為人實行洗錢行為，
        在後續因果歷程中可以實現掩飾、隱匿特定犯罪所得之
        效果，即得以成立一般洗錢罪，並不以「特定犯罪已發
        生」或「特定犯罪所得已產生」為必要。且洗錢防制法
        第2條修正立法說明第4點，已敘明有關是否成立該條第
        3款洗錢行為之判斷重點「在於主觀上是否明知或可得
        而知所收受、持有」，即不以「明知」為限，且洗錢防
        制法第2條規定之洗錢行為並無「明知」之要件，在解
        釋上自不能限於確定故意（直接故意），仍應包含不確
        定故意（未必故意或間接故意）。又特定犯罪之正犯實
        行特定犯罪後，為掩飾、隱匿其犯罪所得財物之去向及
        所在，而令被害人將款項轉入其所持有、使用之他人金
        融帳戶，並由該特定犯罪正犯前往提領其犯罪所得款項
        得手，因已造成金流斷點，該當掩飾、隱匿之要件，該
        特定犯罪正犯自成立一般洗錢罪之正犯，以上為最高法
        院最近所持之見解（最高法院110年度台上字第3593號
        判決意旨參照，該判決並敘明，依該院108年度台上大
        字第3101號刑事大法庭裁定、該院108年度台上字第310
        1號判決，相同見解已成為該院判決先例）。
      ⒋綜上，行為人若參與有持續性或牟利性之有結構性詐欺
        集團，提供帳戶又充當提款車手，即應論以加重詐欺罪
        正犯、一般洗錢罪正犯，而其參與犯罪組織行為之著手
        時間點，應以其所加入之詐欺集團「首次」向本案起訴
        書所載被害人施以詐術之時點為準，並僅以該次行為，
        論以參與犯罪組織罪、加重詐欺罪之想像競合犯，之後
        之同類犯行則僅應論以加重詐欺罪(然仍得同時構成一
        般洗錢罪之正犯)。茲就本案而言，因被告除本案外，
        並無參與該犯罪組織而涉犯詐欺罪嫌，另經提起公訴之
        情形，有卷內臺灣高等法院被告前案紀錄表附卷可佐，
        故本案自應依上開見解論處。
      ⒌是核被告所為，就附件之附表編號3所示即告訴人黃琬珊
        (係於110年7月間遭上開詐欺集團施以詐術，為「首次
        」犯行)部分，係犯組織條例第3條第1項後段之參與犯
        罪組織罪、刑法第339條之4第1項第2款之三人以上共同
        詐欺取財罪、洗錢防制法第14條第1項、同法第2條第2
        款之洗錢罪；就附件之附表編號1所示即被害人黃玉芳
        部分，係犯刑法第339條之4第1項第2款之三人以上共同
        詐欺取財罪、洗錢防制法第14條第1項、同法第2條第2
        款之洗錢罪；就附件之附表編號2所示即告訴人吳佳宜
        部分，係犯刑法第339條之4第1項第2款之三人以上共同
        詐欺取財罪、洗錢防制法第14條第1項、同法第2條第2
        款之洗錢罪。
    ㈡被告於參與成員有真實姓名年籍不詳、暱稱各為「泡泡龍
      」、「阿杰」、「林建國」、「沈逸誠」、「李銳澤」等
      人之詐欺集團後，與該集團成員在合同意思範圍內，利用
      該集團先前對上開被害人(含告訴人，下同)施用詐術及因
      此陷於錯誤而給付財物之狀態，分擔犯罪行為之部分，顯
      在相互利用，以達犯罪之目的，自各具犯意聯絡及行為分
      擔，均應論以共同正犯。被告於附件之附表各該編號所示
      之時、地提領款項之舉止，乃分別於密接之時、地，基於
      對同一被害人詐欺之目的所為，各侵害同一被害人之法益
      ，依一般社會觀念，應分別評價為包括之一行為較屬適當
      ，爰各論以接續犯之一罪。
    ㈢被告係分別以一行為觸犯上開3罪名(告訴人黃琬珊部分)、
      一行為觸犯上開2罪名(被害人黃玉芳、告訴人吳佳宜部分
      )，均為想像競合犯，應依刑法第55條規定，皆從一重論
      以刑法第339條之4第1項第2款之三人以上共同詐欺取財罪
      。又想像競合犯之處斷刑，本質上係「刑之合併」，其所
      謂從一重處斷，乃將想像競合犯組成之評價上數罪，合併
      為科刑一罪，其所對應之刑罰，亦合併其評價上數罪之數
      法定刑，而為一個處斷刑。易言之，想像競合犯侵害數法
      益者皆成立犯罪，論罪時必須輕、重罪併舉論述，同時宣
      告所犯各罪名，包括各罪有無加重、減免其刑之情形，亦
      應說明論列，量刑時併衡酌輕罪部分量刑事由，評價始為
      充足，然後依刑法第55條規定「從一重處斷」，非謂對於
      其餘各罪可置而不論。因此，法院決定處斷刑時，雖以其
      中最重罪名之法定刑，做為裁量之準據，惟於裁量其輕重
      時，仍應將輕罪合併評價在內。經查，洗錢防制法第16條
      第2項明定：「犯前2條之罪，在偵查或審判中自白者，減
      輕其刑」，被告既於本院審判中自白全部犯行，就其所犯
      洗錢防制法部分，本應適用該規定減輕其刑，是其本案行
      為，雖均係從一重論以三人以上共同詐欺取財罪，然就其
      想像競合之上開輕罪得依該規定減刑部分，仍應於量刑時
      予以審酌，本院並審酌如下。至於組織條例第8條第1項後
      段固規定：「犯第3條之罪…偵查及審判中均自白者，減輕
      其刑。」，但其於偵查中並未具體承認參與犯罪組織之事
      實及罪名(其於偵查前階段係飾詞否認，於偵查後階段則
      僅坦認詐欺、洗錢，見偵字42476號卷第295頁)，是就其
      所犯參與犯罪組織罪，尚無依此規定減輕其刑之餘地。
    ㈣加重詐欺罪係侵害個人財產法益之犯罪，其罪數之計算，
      當於所侵害之法益是否同一之外，猶應以被害人（個人法
      益）是否同一，作為判斷準據之一項，最高法院108年台
      上字第2123號刑事判決意旨參照)。本案被害人之人數為
      三人，遭詐欺取財之歷程可以明確區分，而有不同之法益
      遭受侵害，足認被告就上開犯行，犯意各別、行為互殊，
      應分論併罰(共3罪)。
    ㈤審酌被告年輕識淺，加入上開詐欺集團此一犯罪組織，提
      供其所有、其收購之金融帳戶供犯罪所用，並擔任詐欺所
      得層層轉匯後之提款車手，於領款後交給該集團成員，所
      為不但造成犯罪金流之斷點而掩飾、隱匿款項之去向，更
      造成上開被害人相當之損失，危害社會治安，且其還於偵
      查中先編詞否認(稱是轉賣避震器賺價差)，嗣更改說詞(
      稱有加入上開詐欺集團，介紹人是跟其喝酒時所認識的「
      阿文」，「阿文」說是博弈出金；又翻稱沒有「阿文」這
      個人)，甚屬不該。然其終能本院坦承全部犯行，核與洗
      錢防制法第16條第2項之審判中自白減輕其刑規定相符，
      量刑應有所減輕。其並在其辯護人協助下，與告訴人吳佳
      宜當庭達成新臺幣(下同)30萬元之和解條件並如數履行，
      有本院準備程序筆錄、和解筆錄等件在卷為憑；至於就被
      害人黃玉芳、告訴人黃琬珊部分，其雖有和解之誠，但格
      於經濟能力，其所提議之金額均為被害人黃玉芳、告訴人
      黃琬珊所無法接受而無從和解，有本院準備程序筆錄、各
      該公務電話紀錄附卷可考，綜此各情堪認，被告犯後態度
      不惡。兼衡告訴人吳佳宜於本院111年3月16日審判程序所
      表示從輕量刑、給其機會之意見，及被害人黃玉芳、告訴
      人黃琬珊向本院所分別表示依法判決、從重量刑之最終意
      見(本院卷二第57至61頁)、其犯罪之動機、目的、所參與
      本案之情節輕重及手段、暨其品行、智識程度與生活狀況
      等一切情狀，分別量處如主文所示之刑。此外，其本案所
      犯罪名均相同，手法亦相類，爰基於其責任非難重複程度
      、人格特質及矯治效益、定應執行刑之恤刑目的、罪刑相
      當與比例原則等情，定其應執行之刑如主文所示。
三、沒收部分：
　　㈠扣案之智慧型行動電話1具(IPHONE 7，無SIM卡，IMEI碼為
      000000000000000，如偵字42476號卷第49頁之扣押物品目
      錄表第4項所載)，係被告所有供本案犯罪所用之物，為其
      於本院上開審判程序所自承，爰依刑法第38條第2項前段
      規定，宣告沒收。
　　㈡被告雖有提供如附件所示之金融帳戶給上開詐欺集團使用
      之行為，但金融帳戶實僅為帳戶內金額流動狀況之書面紀
      錄與供提領、轉帳等使用帳戶之憑證而已，單獨存在並不
      具刑法上之非難性，故縱為沒收、追徵之諭知，對於被告
      犯罪行為之不法、罪責及刑度之評價尚無直接影響，亦無
      助於沒收制度所欲達成之目的，何況在上開被害人報警後
      ，上開金融帳戶應已為警所列管，有卷內受理各類案件紀
      錄表及證明單在卷可考，爰不對上開金融帳戶宣告沒收。
　　㈢被告於本院供稱加入上開詐欺集團後，其按比例所分得之
      報酬共有3萬多元。即使不計其收購他人帳戶之支出成本(
      按法院於認定沒收之數額時，不應扣除成本，最高法院10
      9年度台上字第5602號、第5604號判決意旨參照)，而認定
      其犯罪所得為該3萬多元，則因其為履行上開和解條件，
      已現實賠付30萬元，乃其犯罪所得將近10倍之數額，可認
      本案若仍沒收其犯罪所得，將使其承受過度之不利益而屬
      過苛，爰依刑法第38條之2第2項規定，就此不宣告沒收、
      追徵。
　　㈣其餘扣案物，或無證據證明與本案有關，或於本案不具刑
      法上沒收之重要性，亦均不宣告沒收。
四、退併辦部分：
    臺灣桃園地方檢察署檢察官111年度偵字第16003號移送併辦
    意旨書，以告訴人黃琬珊遭詐欺案件與告訴人黃琬珊於本案
    遭詐欺之上開事實屬於同一事實，為同一案件而請求本院一
    併審判，但因此併辦部分係於本案111年3月16日辯論終結後
    之111年5月6日，始繫屬於本院，有本院收文戳章附卷可查(
    本院卷二第65頁)，是此併辦部分自應退回而由檢察官另為
    適法之處理，附此敘明。
據上論斷，應依刑事訴訟法第273條之1第1項、第299條第1項前
段、第310條之2、第454條，判決如主文。
本案經檢察官劉玉書、方勝詮提起公訴，檢察官洪鈺勛到庭執行
職務。
中　　華　　民　　國　　111 　年　　6　　月　　6 　日
            刑事第十庭    法　官　徐漢堂
以上正本證明與原本無異。
如不服本判決應於收受判決後20日內向本院提出上訴書狀，並應
敘述具體理由。其未敘述上訴理由者，應於上訴期間屆滿後20日
內向本院補提理由書(均須按他造當事人之人數附繕本)「切勿逕
送上級法院」。告訴人或被害人如對本判決不服者，應具備理由
請求檢察官上訴，其上訴期間之計算係以檢察官收受判決正本之
日期為準。 
 　　　　　　　　　　　　　書記官　侯儀偵　　　　　　　
中　　華　　民　　國　　111 　年　　6 　　月　　7 　　日
附錄本案論罪科刑法條全文：
組織犯罪防制條例第3條
發起、主持、操縱或指揮犯罪組織者，處3年以上10年以下有期
徒刑，得併科新臺幣1億元以下罰金；參與者，處6月以上5年以
下有期徒刑，得併科新臺幣1千萬元以下罰金。但參與情節輕微
者，得減輕或免除其刑。
具公務員或經選舉產生之公職人員之身分，犯前項之罪者，加重
其刑至二分之一。
犯第1項之罪者，應於刑之執行前，令入勞動場所，強制工作，
其期間為3年。
前項之強制工作，準用刑法第90條第2項但書、第3項及第98條第
2項、第3項規定。
以言語、舉動、文字或其他方法，明示或暗示其為犯罪組織之成
員，或與犯罪組織或其成員有關聯，而要求他人為下列行為之一
者，處3年以下有期徒刑，得併科新臺幣3百萬元以下罰金：
一、出售財產、商業組織之出資或股份或放棄經營權。
二、配合辦理都市更新重建之處理程序。
三、購買商品或支付勞務報酬。
四、履行債務或接受債務協商之內容。
前項犯罪組織，不以現存者為必要。
以第5項之行為，使人行無義務之事或妨害其行使權利者，亦同
。
第5項、第7項之未遂犯罰之。
中華民國刑法第339條之4
犯第339條詐欺罪而有下列情形之一者，處1年以上7年以下有期
徒刑，得併科1百萬元以下罰金：
一、冒用政府機關或公務員名義犯之。
二、三人以上共同犯之。
三、以廣播電視、電子通訊、網際網路或其他媒體等傳播工具，
    對公眾散布而犯之。
前項之未遂犯罰之。
洗錢防制法第14條
有第二條各款所列洗錢行為者，處7年以下有期徒刑，併科新臺
幣5百萬元以下罰金。
前項之未遂犯罰之。
前二項情形，不得科以超過其特定犯罪所定最重本刑之刑。
洗錢防制法第2條
本法所稱洗錢，指下列行為：
一、意圖掩飾或隱匿特定犯罪所得來源，或使他人逃避刑事追訴
    ，而移轉或變更特定犯罪所得。
二、掩飾或隱匿特定犯罪所得之本質、來源、去向、所在、所有
    權、處分權或其他權益者。
三、收受、持有或使用他人之特定犯罪所得。

附件：
臺灣桃園地方檢察署檢察官起訴書
                                    110年度偵字第42476號
                                     111年度偵字第3864號
　　被　　　告　陳玄　　男　21歲（民國00年00月00日生）
　　　　　　　　　　　　住○○市○○區○○○路00巷00○0
　　　　　　　　　　　　　號（在押）
　　　　　　　　　　　　國民身分證統一編號：Z000000000號
　　選任辯護人　徐建弘律師
　　            許金柱律師
上列被告因詐欺等案件，已經偵查終結，認應該提起公訴，茲將
犯罪事實及證據並所犯法條分敘如下：
　　　　　　犯罪事實
一、陳玄於民國110年4、5 月間，加入真實姓名年籍不詳暱稱「
    泡泡兵」等成員，以實施詐術為手段、具有持續性及牟利性
    之有結構性組織之詐欺集團，擔任提款車手之工作。陳玄與
    該詐欺集團成員，基於3人以上共同詐欺取財及洗錢之犯意
    聯絡，由陳玄於110年10月13日前某時，向李銘宸、李銍宸
    （前2人均另行偵辦中）收購李銘宸所有之中國信託商業銀
    行帳號000000000000號帳戶（下稱李銘宸中信帳戶）、李銍
    宸所有之國泰世華商業銀行帳號000000000000號帳戶（下稱
    李銍宸國泰帳戶）後，將李銘宸中信帳戶、李銍宸國泰帳戶
    及自身所有之中國信託商業銀行帳號000000000000號帳戶（
    下稱陳玄中信帳戶）均提供予該詐欺集團使用，並由該詐欺
    集團成員於附表所示時間，對附表所示之被害人等施用附表
    所示之詐術，致附表所示之被害人等均陷於錯誤，並於附表
    所示之匯款時間，匯款附表所示之匯款金額至陳亭語（另行
    偵辦中）所有國泰世華銀行帳號000000000000號帳戶（下稱
    陳亭語國泰帳戶），再由該詐欺集團成員將被害人等所匯入
    陳亭語國泰帳戶之款項，於附表所示之轉匯至第二層帳戶之
    時間，轉匯附表所示轉匯至第二層帳戶之金額至范姜俊偉（
    另行偵辦中）所有渣打銀行帳號00000000000000號帳戶（下
    稱范姜俊偉渣打帳戶），又由該詐欺集團成員將轉匯至范姜
    俊偉渣打帳戶之款項，於附表所示之轉匯至第三層帳戶之時
    間，轉匯附表所示之轉匯至第三層帳戶之金額至附表所示之
    轉匯至第三層帳戶之帳戶，並由陳玄於附表所示之被告提領
    時間、地點，由附表所示之被告提領帳戶中，提領附表所示
    之被告提領金額，得手後再交付該詐欺集團成員暱稱「阿杰
    」之人所指派之人，以此方式掩飾、隱匿該等犯罪所得款項
    之去向，陳玄則從中按日收取新臺幣（下同）5,000元至1萬
    元不等之代價牟利。嗣經警於110年12月2日下午8時55分許
    持本署檢察官核發之拘票及臺灣桃園地方法院核發之搜索票
    至桃園市○○區○○○路00巷00○0號陳玄住處執行拘提、搜索，
    當場查獲中信帳戶存摺1本、金融卡1張、手機2支（IMEI：0
    00000000000000、000000000000000號），始查悉上情。
二、案經吳佳宜、黃琬珊訴由桃園市政府警察局刑事警察大隊報
    告偵辦。
　　　　　　證據並所犯法條
一、證據清單及待證事實：
編號 證據名稱 待證事實 1 被告陳玄於警詢、偵查中之供述 1、被告於民國110年10 月13日前某時，向李銘宸、李銍宸收購李銘宸中信帳戶、李銍宸國泰帳戶後，將李銘宸中信帳戶、李銍宸國泰帳戶及陳玄中信帳戶提供給「泡泡兵」，並約定被告提領金額之1%至2%做為被告之擔任提款車手之報酬。 2、被告於附表所示之被告提領時間、地點，提領附表所示之被告提領金額，得手後再交付「阿杰」所指派之人 2 證人即被害人黃玉芳及證人即告訴人吳佳宜、黃琬珊於警詢中之證述 附表所示之被害人如附表所示之受詐騙過程。 3 陳玄中信帳戶存款交易明細、陳玄中信帳戶自動化交易LOG資料-財金交易、陳亭語國泰帳戶交易明細、范姜俊偉渣打帳戶交易明細、李銘宸中信帳戶交易明細、李銍宸國泰帳戶交易明細、桃園市政府警察局刑事警察大隊搜索古押筆錄、扣押物品目錄表各1份、提款機監視器畫面翻拍照片5張、桃園市政府警察局刑事警察大隊搜索古押筆錄及扣押物品目錄表 附表所示被害人等於附表所示匯款時間、匯入附表所示匯款金額至陳亭語國泰帳戶，嗣詐騙集團成員再將其等匯入之款項輾轉匯至附表所示之第二層、第三層帳戶後，再由被告領出之過程。 4 證人吳佳宜提供之臉書對話紀錄、LINE對話紀錄各1份、匯款回條影本1張 證人吳佳宜於附表所示之受騙過程。 
二、核被告陳玄所為，係涉犯組織犯罪防制條例第3條第1項之參與
    犯罪組織、刑法第339條之4第1項第2款之3人以上共同犯詐
    欺取財，洗錢防制法第14條第1項之洗錢等罪嫌。被告就上
    開犯行與與「泡泡兵」、「阿杰」及上開詐欺集團其他成員
    間有犯意之聯絡及行為分擔，請依共同正犯論處。又被告係
    以一行為同時觸犯以3人以上共同犯詐欺取財罪，違反洗錢防
    制法及參與犯罪組織等罪，請依刑法第55條之規定，從一重論
    以3人以上共同為加重詐欺取財罪嫌。另查本案被害人有數
    名，應僅就首次犯行論以參與犯罪組織罪及加重詐欺罪之想
    像競合犯，就其餘加重詐欺部分，應數罪併罰之。末另扣案
    之陳玄使用之手機2支為被告陳玄所有及供犯罪所用之物，
    請依刑法第38條第2項規定宣告沒收，就犯罪所得部分，則
    請依刑法第38條、第38條之1第1項宣告沒收，於全部或一部
    不能沒收時，請依同條第3項規定追徵其價額。
三、依刑事訴訟法第251條第1項提起公訴。
　  此　致
臺灣桃園地方法院
中　　華　　民　　國　 111　　年　　1 　　月　　13　　日
　　　　　　　　　　　　　　　檢　察　官  劉玉書
                              檢  察  官  方勝詮
本件證明與原本無異
中　　華　　民　　國　 111    年    1     月　　19    日
                              書  記  官  黃柏睿
所犯法條　　
組織犯罪防制條例第3條
發起、主持、操縱或指揮犯罪組織者，處 3 年以上 10 年以下
有期徒刑，得併科新臺幣 1 億元以下罰金；參與者，處 6 月以
上 5 年以下有期徒刑，得併科新臺幣 1 千萬元以下罰金。但參
與情節輕微者，得減輕或免除其刑。
具公務員或經選舉產生之公職人員之身分，犯前項之罪者，加重
其刑至二分之一。
犯第 1 項之罪者，應於刑之執行前，令入勞動場所，強制工作
，其期間為 3 年。
前項之強制工作，準用刑法第 90 條第 2 項但書、第 3 項及第
98 條第 2 項、第 3 項規定。
以言語、舉動、文字或其他方法，明示或暗示其為犯罪組織之成
員，或與犯罪組織或其成員有關聯，而要求他人為下列行為之一
者，處 3 年以下有期徒刑，得併科新臺幣 3 百萬元以下罰金：
一、出售財產、商業組織之出資或股份或放棄經營權。
二、配合辦理都市更新重建之處理程序。
三、購買商品或支付勞務報酬。
四、履行債務或接受債務協商之內容。
前項犯罪組織，不以現存者為必要。
以第 5 項之行為，使人行無義務之事或妨害其行使權利者，亦
同。
第 5 項、第 7 項之未遂犯罰之。
中華民國刑法第339條之4
犯第 339 條詐欺罪而有下列情形之一者，處 1 年以上 7 年以
下有期徒刑，得併科 1 百萬元以下罰金：
一、冒用政府機關或公務員名義犯之。
二、三人以上共同犯之。
三、以廣播電視、電子通訊、網際網路或其他媒體等傳播工具，
    對公眾散布而犯之。
前項之未遂犯罰之。
洗錢防制法第14條
有第二條各款所列洗錢行為者，處 7 年以下有期徒刑，併科新
臺幣 5 百萬元以下罰金。
前項之未遂犯罰之。
前二項情形，不得科以超過其特定犯罪所定最重本刑之刑。
附表
編號 被害人 詐騙時間及方式 匯款時間、匯入帳戶、匯入金額 轉匯至第二層帳戶之時間、金額、帳戶 轉匯至第三層帳戶之時間、金額、帳戶 被告提領時間、地點、帳戶、金額 1 黃玉芳 （未提告訴） 詐欺集團於110年8月13日，在社交軟體Instgram上以介紹假投資網站之方式，致黃玉芳陷於錯誤。 110年10月13日19時58分，匯入陳亭語國泰帳戶5萬元 110年10月13日20時2分，轉匯10萬元至范姜俊偉渣打帳戶 110年10月13日20時5分，轉匯15萬元至陳玄中信帳戶  110年10月13日20時49分，於桃園市○○區○○路0段000號（統一超商湯華門市），由陳玄中信帳戶提領10萬元    110年10月13日19時59分，匯入陳亭語國泰帳戶5萬元  110年10月13日20時27分，轉匯7萬元至陳玄中信帳戶 110年10月13日20時50分，於桃園市○○區○○路0段000號（統一超商湯華門市），由陳玄中信帳戶提領10萬元       110年10月13日20時51分，於桃園市○○區○○路0段000號（統一超商湯華門市），由陳玄中信帳戶提領2萬元 2 吳佳宜 （提告訴） 詐欺集團於110年8月17日，在社交軟體Instgram上以介紹假投資網站之方式，致吳佳宜陷於錯誤。 110年10月14日16時6分許，匯入陳亭語國泰帳戶150萬元 110年10月14日16時13分許，轉匯152萬元至范姜俊偉渣打帳戶  110年10月14日16時21分許，轉匯50萬元至陳玄中信帳戶 110年10月14日16時59分許，於桃園市○○區○○○街00號（統一超商正神門市），由陳玄中信帳戶提領10萬元      110年10月14日16時22分許，轉匯50萬元至李銘宸中信帳戶 110年10月14日17時0分許，於桃園市○○區○○○街00號（統一超商正神門市），由陳玄中信帳戶提領10萬元      110年10月14日16時24分許，轉匯45萬元至李銍宸國泰帳戶 110年10月14日17時1分許，於桃園市○○區○○○街00號（統一超商正神門市），由陳玄中信帳戶提領10萬元       110年10月14日17時2分許，於桃園市○○區○○○街00號（統一超商正神門市），由陳玄中信帳戶提領10萬元       110年10月14日17時3分許，於桃園市○○區○○○街00號（統一超商正神門市），由陳玄中信帳戶提領10萬元       110年10月14日17時3分許，於桃園市○○區○○○街00號（統一超商正神門市），由陳玄中信帳戶提領10萬元       110年10月14日17時12分許，於桃園市○○區○○○街000號（統一超商統一成章門市），由李銘宸中信帳戶提領10萬元       110年10月14日17時14分許，於桃園市○○區○○○街000號（統一超商統一成章門市），由李銘宸中信帳戶提領10萬元       110年10月14日17時15分許，於桃園市○○區○○○街000號（統一超商統一成章門市），由李銘宸中信帳戶提領10萬元       110年10月14日17時16分許，於桃園市○○區○○○街000號（統一超商統一成章門市），由李銘宸中信帳戶提領10萬元       110年10月14日17時18分許，於桃園市○○區○○○街000號（統一超商統一成章門市），由李銘宸中信帳戶提領10萬元       110年10月14日17時36分許，於桃園市○○區○○路00號（萊爾富超商中壢桃杰門市），由李銍宸國泰帳戶提領10萬元       110年10月14日17時38分許，於桃園市○○區○○路00號（萊爾富超商中壢桃杰門市），由李銍宸國泰帳戶提領10萬元       110年10月14日17時46分許，於桃園市○○區○○路000號（萊爾富超商中壢正神門市），由李銍宸國泰帳戶提領10萬元       110年10月14日17時48分許，於桃園市○○區○○路000號（萊爾富超商中壢正神門市），由李銍宸國泰帳戶提領10萬元       110年10月14日17時49分許，於桃園市○○區○○路000號（萊爾富超商中壢正神門市），由李銍宸國泰帳戶提領8萬元                      3 黃琬珊 （提告訴） 詐欺集團於110年7月間，在社交軟體臉書上以介紹假投資網站之方式，致黃琬珊陷於錯誤。 110年10月13日20時50分許，匯入陳亭語國泰帳戶10萬元   110年10月13日20時56分許，轉匯24萬元范姜俊偉渣打帳戶  110年10月13日20時58分許，轉匯24萬元至陳玄中信帳戶 110年10月13日21時38分許，在桃園市○○區○○路000號（統一超商中天門市）不詳地點，由陳玄中信帳戶提領10萬元    110年10月13日20時53分許，匯入陳亭語國泰帳戶10萬元   110年10月13日21時39分許，在桃園市○○區○○路000號（統一超商中天門市），由陳玄中信帳戶提領10萬元       110年10月13日21時40分許，在桃園市○○區○○路000號（統一超商中天門市），由陳玄中信帳戶提領4萬元